



# **Thays Franciely Oliveira Santos**

Endereço para acessar este CV: http://lattes.cnpq.br/0820702727111774

Última atualização do currículo em 04/03/2021

#### Resumo informado pelo autor

Graduada nos cursos de EDUCAÇÃO ESPECIAL, pela Universidade Santa Cecilia (2020), PEDAGOGIA pelo Instituto de Educação Superior Intellectus (2017) e DIREITO pela Faculdade Atenas (2014). Pós-graduada em Docência do Ensino Superior pela Faculdade do Noroeste de Minas-FINOM (2018). Pós-graduada em Orientação Escolar pela Faculdade do Noroeste de Minas-FINOM (2018). Pós-graduada em Inspeção Escolar pela Faculdade do Noroeste de Minas-FINOM (2018). Pós-graduada em Supervisão Escolar pela Faculdade do Noroeste de Minas- FINOM (2018) Trabalhei como Auxiliar Administrativo do UniAtenas com atuação principal nos programas sociais do governo ( Fies e Prouni) e financiamento próprio da Instituição (CredAtenas), bem como nas demais atribuições que compete ao financeiro/ tesouraria. Exerci a função de Educadora de creche no Centro Educacional Municipal Coraci Meireles de Oliveira pelo município de Paracatu em 2019 e trabalhei como Professora regente na Escola Municipal José Palma em 2020.

(Texto informado pelo autor)

#### Nome civil

Nome Thays Franciely Oliveira Santos

#### Dados pessoais

Filiação Antonio dos Reis Pereira dos Santos e Bercholina Angela de Oliveira Santos

Nascimento 25/11/1991 - Brasil

Carteira de 17423639 SSP - MG - 27/03/2008

Identidade

CPF 115.070.606-61

Rua Sebastião Paes de Almeida, 27 Vila Mariana - Paracatu Endereço residencial

38606118, MG - Brasil Telefone: 38 998270520

Celular 38 998270520

Endereço

E-mail para contato : thays.franciely@hotmail.com eletrônico

### Formação acadêmica/titulação

2017 - 2018 Especialização em Orientação Escolar.
Faculdade do Noroeste de Minas, FINOM, Paracatu, Brasil
Título: DIREITO A EDUCAÇÃO NO BRASIL: ANÁLISE DO TRATAMENTO NAS LEGISLAÇÕES

BRASILEIRAS

Orientador: Mestre Rilson Raimundo Pereira

2017 - 2018 Especialização em Supervisão Escolar. Faculdade do Noroeste de Minas, FINOM, Paracatu, Brasil

Título: DIREITO A EDUCAÇÃO NO BRASIL: ANÁLISE DO TRATAMENTO NAS LEGISLAÇÕES BRASILEIRAS

Orientador: Mestre Rilson Raimundo Pereira

2017 - 2018 Especialização em Inspeção Escolar.

Faculdade do Noroeste de Minas, FINOM, Paracatu, Brasil Título: DIREITO A EDUCAÇÃO NO BRASIL: ANÁLISE DO TRATAMENTO NAS LEGISLAÇÕES

**BRASILEIRAS** 

Orientador: Mestre Rilson Raimundo Pereira

2017 - 2018 Especialização em Docência do Ensino Superior.
Faculdade do Noroeste de Minas, FINOM, Paracatu, Brasil
Título: DIREITO A EDUCAÇÃO NO BRASIL: ANÁLISE DO TRATAMENTO NAS LEGISLAÇÕES

BRASILEIRAS

Orientador: Mestre Rilson Raimundo Pereira

2019 - 2020 Graduação em Educação Especial.
Universidade Santa Cecília, UNISANTA, Santos, Brasil

2016 - 2017 Graduação em Pedagogia.

Instituto de Educação Superior Intellectus, IESI, Brasil Título: DIREITO A EDUCAÇÃO NO BRASIL: ANÁLISE DO TRATAMENTO NAS LEGISLAÇÕES BRASILEIRAS

Orientador: Vanildes Menezes

2010 - 2014 Graduação em Direito Faculdade Atenas, ATENAS, Paracatu, Brasil

# Formação complementar

2019 - 2019	Extensão universitária em Educação básica no ensino fundamental e médio. (Carga horária: 10h). Learncafe Ensino, LEARNCAFE, Belo Horizonte, Brasil
2019 - 2019	Extensão universitária em Atividades Lúdicas: Atividades Corporais. (Carga horária: 10h). Instituto Politécnico de Ensino a Distância, iPED, Sao Paulo, Brasil
2019 - 2019	Extensão universitária em Educação Inclusiva e Especial. (Carga horária: 45h). Faculdade Única de Ipatinga, FUNIP, Ipatinga, Brasil
2008 - 2008	Curso de curta duração em Informática. CLICK NET. CLICK, Brasil

# Atuação profissional

1. Escola Municipal Coraci Meireles de Oliveira - E.M.C.M.O

#### Vínculo institucional

Vínculo: Servidor público , Enquadramento funcional: Educador de Creche , Carga horária: 30, Regime: Parcial 2019 - 2019

Outras informações: Exercendo a função de monitora a um aluno especial, atuando em: Orientar quanto as atividades/ matérias propostas; Auxilio na compreensão dos exercícios; Auxilio toda a turma de acordo com as necessidades da sala; Assumir a responsabilidade de professor quando este está ausente; Elaborar relatórios periódicos sobre as atividades desenvolvidas; Executar outras tarefas para o desenvolvimento das atividades do setor, inerentes à sua função; Preparar material didático adequado às atividades a serem desenvolvidas.

2. Faculdade Atenas - ATENAS

#### Vínculo institucional

2018 - 2020 Vínculo: Celetista , Enquadramento funcional: Auxiliar Administrativo, Regime: Parcial

Outras informações:

Atividades desenvolvidas: Auxiliar Administrativo/Financeira; Área da Tesouraria: Gestão de contratos com analise a aprovação de documentos referente a programas sociais do governo e de financiamento próprio da faculdade desde a criação até o encerramento dos contratos. Lançamento e baixa de boletos, abertura e fechamento de caixa, arquivo e outros

3. Uaitelecom Comunicação Multimídia - UAITELECOM

# Vínculo

institucional

Vinculo: Celetista , Enquadramento funcional: Auxiliar Administrativo , Carga horária: 44, Regime: Integral Outras informações: 2013 - 2014

Atividades Desenvolvidas: Auxiliar Administrativo/Financeira: Área Gestão Administrativa e Financeira: Realização de vendas, cancelamentos, cobranças, negociações de contratos, atendimento telefônico, emissão e cancelamentos de boletos bancários e notas fiscais e coordenação de funcionários.

4. Escola Municipal José palma - EMJP

Vínculo institucional

2020 - 2020 Vínculo: Servidor público , Enquadramento funcional: PROFESSORA , Carga horária: 30, Regime: Parcial

Página gerada pelo sistema Currículo Lattes em 04/03/2021 às 13:04:06.